【裁判字號】    90,易,4333
【裁判日期】    901218
【裁判案由】    竊盜
【裁判全文】
臺灣高雄地方法院刑事判決                          九十年度易字第四三三三號
    公  訴  人  臺灣高雄地方法院檢察署檢察官
    被      告  乙○○
右列被告因竊盜案件，經檢察官提起公訴（九十年度偵字第二０七一五號），本院判
決如左：
    主  文
乙○○連續竊盜，處罰金貳仟元，如易服勞役，以參佰元折算壹日。緩刑貳年。
    事  實
一、乙○○為臨時送報員，竟意圖為自己不法之所有，並基於概括之犯意，自民國九
    十年九月間起，利用送報時行經高雄市○○區○○街四一九號訂戶之機會，趁機
    竊取送報員甲○○遞送至高雄市○○區○○街四二三號每份新台幣（下同）十元
    自由時報，嗣經甲○○於九十年十一月一日向訂戶收取報費時，始知報紙遭竊，
    乃於同年月四日預先在自由時報第四十一版左上方加註自己簽名後，遞送至上址
    後，在一旁守候，嗣於同日凌晨五時五十分許，當場查獲乙○○著手竊取該份自
    由時報，並將竊得之自由時報放入其送報袋內，而予以當場逮獲，並報警處理。
二、案經高雄市政府警察局苓雅分局移送台灣高雄地方法院檢察署檢察官偵查起訴。
    理  由
一、訊據被告固坦承未經甲○○及高雄市○○區○○街四二三訂戶之同意，擅自取走
    自由時報時，當場遭甲○○發現之事實，惟矢口否認有何竊盜之犯行，辯稱：我
    於九十年十一月四日送報行經該處時，發現缺少一份訂戶訂閱之自由時報，乃以
    自己一份聯合報與甲○○遞送至高雄市○○區○○街四二三號之自由時報交換，
    我並無竊盜之故意，該訂戶以前所失竊的自由時報並非我竊取云云。經查：右開
    犯罪事實，業據被害人甲○○於警訊中指訴：我於九十年十一月一日向訂戶收報
    費時，才知報紙已被竊長達二個之久等語綦詳，且被告於警訊中亦供認：我為一
    時利益，斷斷續續竊取大約二、三十份等語明確，復經本院當庭勘驗警訊錄音帶
    結果，錄音內容核與警訊筆錄記載內容相符等情，亦有本院九十年十二月四日審
    判筆錄一份在卷可參，復有九十年十一月四日自由時報第四十一版影本及贓物認
    領保管收據各一份附卷可參，據此，足認被告非惟僅於九十年十一月四日竊取自
    由時報一份，其自九十年九月間起多次竊取自由時報之犯行，至堪認定。
二、核被告所為，係犯刑法第三百二十條第一項竊盜罪。其先後多次犯行，時間緊接
    ，犯罪手法相同，所犯又係構成要件相同之罪名，顯係基於概括之犯意反覆為之
    ，為連續犯，應依法論以一罪，並加重其刑。爰審酌被告年輕力壯，一時失慮，
    貪圖小利，欲不勞而獲，復於本院審理中猶飾詞否認，顯無悔改之意，惟念及被
    告素行良好，並無犯罪前科，此有台灣高等法院被告全國前案紀錄表一份附卷可
    參，且其所得無多，復於犯後已賠償被害人甲○○三千元，而達成民事和解，此
    有和解書一份在卷可憑等一切情狀，爰量處如主文所示之刑，並諭知易服勞役之
    折算標準。再查被告前未曾受有期徒刑以上刑之宣告，有台灣高雄地方法院檢察
    署刑案資料查註紀錄表及本院被告院內索引卡紀錄表各一份附卷可查，被告因一
    時貪念而犯罪，犯後已與被害人甲○○達成民事和解，經此偵查及審判程序，當
    知所警惕，應不會再犯，本院認所宣告之行以暫不執行為適當，並諭知緩刑二年
    ，以啟自新。
據上論斷，應依刑事訴訟法第二百九十九條第一項前段、刑法第五十六條、第三百二
十條第一項、第四十二條第二項、第七十四條第一款，罰金罰鍰提高標準條例第一條
前段、第二條，判決如主文。
本案經檢察官林慧美到庭執行職務。
中      華      民      國      九十      年      十二    月    十八    日
                                  臺灣高雄地方法院刑事第四庭
                                      法  官  張  桂  美
右正本證明與原本無異。
如不服本判決，應於判決送達後十日內，向本院提出上訴狀。
                                      書記官  吳  金  霞
中      華      民      國      九十      年      十二    月    十八    日
參考法條：刑法第三百二十條第一項：
意圖為自己或第三人不法之所有，而竊取他人之動產者，為竊盜罪，處五年以下有期
徒刑、拘役或五百元以下罰金。


司法院資訊處製作；財團法人民間司法改革基金會備份。
